【裁判字號】    97,訴,4771
【裁判日期】    971217
【裁判案由】    毒品危害防制條例
【裁判全文】
臺灣臺中地方法院刑事判決              97年度訴字第4771號
公  訴  人  臺灣臺中地方法院檢察署檢察官
被      告  甲○○
                    現另案在臺灣台中監獄執行
上列被告因違反毒品危害防制條例案件，經檢察官提起公訴（97
年度毒偵字第5574號），被告於本院準備程序就被訴事實為有罪
之陳述，經本院合議庭裁定改行簡式審判程序，判決如下：
    主    文
甲○○施用第一級毒品，處有期徒刑壹年。又施用第二級毒品，
處有期徒刑柒月。應執行有期徒刑壹年肆月。
    犯罪事實
一、甲○○前因違反懲治盜匪條例案件，經法院判處有期徒刑3
    年8月確定。又於民國88年間因施用毒品案件，經本院裁定
    令入勒戒處所觀察、勒戒後，認有繼續施用毒品傾向，復經
    本院裁定令入戒治處所施以強制戒治，於91年1月19日強制
    戒治期滿執行完畢，其於強制戒治執行完畢後5年內之95年
    間，復因犯施用毒品案件，經本院以90年度訴字第2935號判
    決，判處有期徒刑10月、8月，應執行有期徒刑1年4月確定
    。另又因偽造文書案件，經法院判處有期徒刑5月確定。上
    開案件案件，經合併定應執行刑有期徒刑5年確定，於94年
    12 月15日假釋出監，所餘期間付保護管束。復於上開假釋
    期間、強制戒治釋放後5年內再因施用第二級毒品案件，經
    臺灣高等法院臺中分院以96年度中簡上字第185號判決，判
    處有期徒刑6月，減刑為3月確定（尚未執行完畢，未構成累
    犯）。詎猶不知悔改，又基於施用第一級毒品及第二級毒品
    之犯意，於97年9月9日下午某時，在其臺中市○區○○路
    192 號5樓之10住處內，以將海洛因摻入香菸內吸食之方式
    ，施用第一級毒品海洛因1次，及將甲基安非他命放入玻璃
    球中燒烤煙霧吸食之方式，施用第二級毒品甲基安非他命1
    次。嗣於97年9月11日15時30分許，行經臺中市北區○○○
    ○街與武昌路口前，因形跡可疑，為警臨檢盤查。復於同日
    17時20分許，徵得其同意，在警局接受尿液採驗，結果呈毒
    品可待因、嗎啡、甲基安非他命陽性反應，而得悉上情。
二、案經臺中市警察局第二分局報告臺灣臺中地方法院檢察署檢
    察官偵查起訴。
    理    由
一、訊據被告甲○○對於前揭犯罪事實均坦承不諱，且被告為警
    查獲後所採集之尿液，經分別以免疫酵素分析法（即EMIT）
    氣相層析質譜儀（即GS／MS）方法檢驗結果，確呈第一級毒
    品海洛因代謝物嗎啡、可待因及鴉片類陽性反應，及第二級
    毒品甲基安非他命代謝物甲基安非他命、安非他命類陽性反
    應等情，此有中山醫學大學附設醫院檢驗科藥物檢驗科藥物
    檢測中心尿液檢驗報告2份附卷足憑，此外，再查被告前於
    88年間因犯施用毒品案件，經本院裁定令入勒戒處所觀察、
    勒戒後，認有繼續施用毒品傾向，復經本院裁定令入戒治處
    所施以強制戒治，於91年1月19日強制戒治期滿執行完畢，
    其於強制戒治執行完畢後5年內之95年間，復因犯施用毒品
    案件，經檢察官提起公訴，而經本院判處如犯罪事實欄所載
    之有期徒刑確定，此有臺灣高等法院被告前案紀錄表1份在
    卷可參，其於強制戒治執行完畢後5年內曾再犯施用毒品罪
    ，本件復犯施用第一、二級毒品罪，依毒品危害防制條例第
    23條第2項之規定，即應依法追訴（最高法院95年度第7次刑
    事庭會議決定參照）。綜上，被告自白核與事實相符，事證
    明確，其犯行洵堪認定。
二、核被告所為，係犯毒品危害防制條例第10條第1項之施用第
    一級毒品罪及同條第2項之施用第二級毒品罪。被告為供施
    用而持有第一、二級毒品，其持有第一、二級毒品之低度行
    為，已分別為施用第一、二級毒品之高度行為所吸收，均不
    另論罪。被告所犯施用第一級毒品罪及施用第二級毒品罪間
    ，犯意各別，罪名不同，應予分論併罰。
三、又被告前於89年間因犯竊盜罪、違反毒品危害防制條例案件
    ，先後經臺灣南投地方法院及本院分別判處有期徒刑5月、8
    月，並分別經臺灣高等法院臺中分院駁回上訴，復經臺灣高
    等法院臺中分院裁定定其應執行刑為有期徒刑10月確定，又
    於91年間，因犯偽造文書罪，經本院判處有期徒刑5月，另
    因違反毒品危害防制條例案件，經本院判處有期徒刑10月、
    8月，復因犯強盜罪，經臺灣高等法院臺中分院判處有期徒
    刑3年8 月，上開4罪嗣經臺灣高等法院臺中分院裁定定其應
    執行刑為有期徒刑5年確定，與上開有期徒刑10月接續執行
    ，於94 年12月15日縮短刑期假釋出監付保護管束，嗣經撤
    銷假釋，於97年9月11日入監執行殘刑，此有臺灣高等法院
    被告前案紀錄表1份在卷可稽，是被告所為本件犯行非於有
    期徒刑執行完畢後犯罪，自不構成累犯，附此敘明。爰審酌
    被告前因施用毒品犯行曾經觀察、勒戒及強制戒治，竟又再
    施用毒品不輟，無視於毒品對於自身健康之戕害及國家對於
    杜絕毒品犯罪之禁令，及其事後坦承犯行，再本於施用毒品
    犯罪之人，亦為「病人」之考量等一切情狀，分別量處如主
    文所示之刑，並定其應執行之刑。
據上論斷，應依刑事訴訟法第273條之1第1項、第299條第1項前
段，毒品危害防制條例第10條第1項、第2項，刑法第11條、第51
條第5款，判決如主文。
本案經檢察官乙○○到庭執行職務。
中    華    民    國    97    年   12    月    17    日
                  刑事第十二庭  法  官  劉邦繡
上正本證明與原本無異。
如不服本判決，應於收受送達後10日內向本院提出上訴書狀（應
敘述具體理由並附繕本）。
上訴書狀如未敘述理由，應於上訴期間屆滿後20日內補提理由書
於本院。
                                書記官  何俞瑩
中    華    民    國    97    年    12  月    17    日
【附錄本案論罪科刑法條】
毒品危害防制條例第10條：
施用第一級毒品者，處6月以上5年以下有期徒刑。
施用第二級毒品者，處3年以下有期徒刑。


司法院資訊處製作；財團法人民間司法改革基金會備份。
